臺灣臺中地方法院刑事裁定
111年度聲字第2941號
聲  請  人  臺灣臺中地方檢察署檢察官
受  刑  人  王睿詳



上列聲請人因受刑人數罪併罰有二裁判以上，聲請定其應執行之
刑（111 年度執字第9220 號、111年度執聲字第2058號），本院
裁定如下：
    主  文
王睿詳所犯如附表所示之罪刑，有期徒刑部分，應執行有期徒刑
拾月。
    理  由
一、聲請意旨略以：受刑人王睿詳因幫助犯洗錢防制法第十四條
    第一項之一般洗錢等罪，先後經判決確定如附表，數罪中雖
    有刑法第50條第1項但書所列情形，惟受刑人已請求檢察官
    聲請定應執行刑，有臺灣臺中地方檢察署（下稱臺中地檢署
    ）刑法第50條第1項但書案件是否請求定應執行刑調查表（
    受刑人於民國111年8月25日填表簽名捺印）足稽，應依刑法
    第50條第2項、第53條、第51條第5款規定，定其應執行之刑
    ，爰依刑事訴訟法第477條第1項聲請裁定等語。
二、裁判確定前犯數罪者，併合處罰之，但有刑法第50條第1項
    但書之情形，經受刑人請求檢察官聲請定應執行刑者，依刑
    法第51條規定定之；數罪併罰有二裁判以上，宣告多數有期
    徒刑者，於各刑中之最長期以上，各刑合併之刑期以下，定
    其應執行之刑期，但不得逾30年，刑法第50條、第51條第5
    款、第53條分別定有明文。又法律上屬於自由裁量之事項，
    有其外部性界限及內部性界限，並非概無拘束，依據法律之
    具體規定，法院應在其範圍選擇為適當之裁判者，為外部性
    界限；而法院為裁判時，應考量法律之目的，及法律秩序之
    理念所在者，為內部性界限，法院為裁判時，二者均不得有
    所逾越（最高法院80年台非字第473號判決意旨可資參照）
    。是以數罪併罰，定其應執行之刑時，固屬於法院自由裁量
    之事項，然仍應受上述外部性界限及內部性界限之拘束。而
    數罪併罰之定應執行之刑，係出於刑罰經濟與責罰相當之考
    量，並非予以犯罪行為人或受刑人不當之利益，為一種特別
    的量刑過程，相較於刑法第57條所定科刑時應審酌之事項係
    對一般犯罪行為之裁量，為定應執行刑之宣告，乃對犯罪行
    為人本身及所犯各罪之總檢視，除應考量行為人所犯數罪反
    應出之人格特性，並應權衡審酌行為人之責任與整體刑法目
    的及相關刑事政策，在量刑權之法律拘束性原則下，依刑法
    第51條第5款之規定，採限制加重原則，以宣告各刑中之最
    長期為下限，各刑合併之刑期為上限，但最長不得逾30年，
    資為量刑自由裁量權之外部性界限，並應受法秩序理念規範
    之比例原則、平等原則、責罰相當原則、重複評價禁止原則
    等自由裁量權之內部抽象價值要求界限之支配，以使輕重得
    宜，罰當其責，俾符合法律授與裁量權之目的，以區別數罪
    併罰與單純數罪之不同，兼顧刑罰衡平原則（最高法院100
    年度台抗字第440號裁定意旨參照）。又執行刑之酌定，審
    酌各罪間之關係時，宜綜合考量數罪侵害法益之異同、對侵
    害法益之加重效應及時間、空間之密接程度，各罪間之獨立
    程度較高者，法院宜酌定較高之執行刑，但仍宜注意維持輕
    重罪間刑罰體系之平衡。行為人所犯數罪係侵害不可替代性
    或不可回復性之個人法益者，宜酌定較高之執行刑。107年8
    月7日司法院院台廳刑一字第1070000000號函訂定並自即日
    生效之「刑事案件量刑及定執行刑參考要點」第24、25點規
    定可供參考。
三、本件受刑人所犯如附表所示之罪，所處如附表所示之刑，均
    經分別確定在案，此有各該案件判決書及臺灣高等法院被告
    前案紀錄表等各1份附卷可證。而受刑人所犯如附表編號1所
    示之罪，為不得易科罰金、不得易服社會勞動之罪，所犯如
    附表編號2所示之罪，為不得易科罰金但得易服社會勞動之
    罪，雖合於刑法第50條第1項但書第4款所定「得易服社會勞
    動之罪與不得易服社會勞動之罪」之情形，然受刑人既已請
    求檢察官聲請合併定應執行刑，此有臺中地檢署刑法第50條
    第1項但書案件是否請求定應執行刑調查表（受刑人於111年
    8月25日填表簽名捺印）1份在卷可憑，是依刑法第50條第2
    項之規定，聲請人就受刑人所犯如附表所示各罪所處之有期
    徒刑部分，聲請合併定應執行之刑，於法即無不合。本院審
    核後認檢察官之聲請為正當，應予准許，因此就附表所示各
    罪，審酌受刑人所犯如附表所示各罪之犯罪態樣不同、時間
    有所間隔、侵害法益亦屬有間、各罪依其犯罪情節所量定之
    刑，本件如附表所示各罪於併合處罰時，責任非難重複之程
    度相對較低，依本裁定理由欄第2段之說明，自應酌定較高
    度之應執行刑，始符合比例原則、責罰相當原則、重複評價
    禁止原則為內涵之內部性界限。本院綜合判斷上情，並審酌
    受刑人表示：對法院如何定刑無意見等語，有本院定應執行
    刑案件受刑人意見調查表1份在卷可參，就附表所示各罪所
    處之刑，定其應執行刑如主文所示。至受刑人所犯如附表編
    號2所示之罪，其宣告刑之併科罰金新臺幣3萬元部分，因無
    宣告多數罰金刑情形，不在本件定執行刑之列，但仍應與本
    件附表所示各罪所定之應執行刑併執行之，附此說明。
四、依刑事訴訟法第477條第1項，刑法第50條第2項、第53條、
    第51條第5款，裁定如主文。
中　　華　　民　　國　　111 　年　　9 　　月　　23　　日
                  刑事第八庭    法  官  林秉賢
以上正本證明與原本無異。
如不服本裁定，應於收受送達後5日內向本院提出抗告狀。（應
附繕本）
　    　　　　　　　　　　　　　書記官　詹東益 
中　　華　　民　　國　　111 　年　　9 　　月　　23　　日
受刑人王睿詳定應執行刑案件一覽表
編           號           1           2 罪           名  過失致死罪 幫助犯洗錢防制法第十四條第一項之一般洗錢罪 宣    告     刑  有期徒刑7月 有期徒刑4月，併科罰金新臺幣3萬元 犯  罪  日   期  109年10月17日 110年6月4日22時13分許至同年月13日18時30分間之某時 偵查機關 年度案號  臺中地檢署110年度偵字第2735號 臺中地檢署110年度偵字第40101號 最  後   事實審 法    院 臺灣臺中地方法院 臺灣臺中地方法院  案    號 110年度交訴字第42號 111年度金訴字第141號  判決日期 111年6月9日 111年6月15日 確  定   判  決 法    院 臺灣臺中地方法院 臺灣臺中地方法院  案    號 110年度交訴字第42號 111年度金訴字第141號  判    決 確定日期 111年7月7日 111年7月13日 是否為得易科罰金之案件  不得聲請易科罰金 不得聲請易服社會勞動 不得聲請易科罰金 得聲請易服社會勞動 備           註  臺中地檢111年度執字第8797號 臺中地檢111年度執字第9220號